臺灣高等法院臺中分院刑事判決　　　　　　　　九十一年度上易字第一五二六號
　　上　訴　人　臺灣臺中地方法院檢察署檢察官
　　被　　　告　乙○○
右上訴人因被告竊盜案件，不服臺灣臺中地方法院九十一年度易字第一四一二號中華
民國九十一年七月二十四日第一審判決（起訴案號：臺灣臺中地方法院檢察署九十一
年度偵字第七一七九號、第八五三二號），提起上訴，並移送併案審理（案號：臺灣
臺中地方法院檢察署九十一年度偵字第一００八八號、第一一八三五號），本院判決
如左：
    主      文
原判決關於竊盜及定應執行刑部分均撤銷。
乙○○連續竊盜，累犯，處有期徒刑伍月，如易科罰金以參佰元折算壹日。
    事      實
一、乙○○前於民國（下同）八十五年間，因違反肅清煙毒條例等案件，經判決判處
    有期徒刑二年四月確定，執行中於八十七年三月五日假釋付保護管束，於八十八
    年五月二十二日假釋期滿執行完畢，竟仍基於意圖為自己不法所有之概括犯意，
    於九十年十二月十三日十五時許，在臺中縣大雅鄉○○路二八一號前，發現丁○○所駕駛之Ｖ九─九六五三號自用小貨車未將車門上鎖，即徒手竊取車內丁○○
    所有之ＭＯＴＯＲＯＬＡ牌Ｐ七三八九Ｉ型號，序號000000000000
    000號行動電話一支（含ＳＩＭ卡一張），得手後，即將行動電話內之ＳＩＭ
    卡丟棄，再將該行動電話持往千禧通訊行（位在台中市○○路○段六六號一樓）
    ，向不知情之店員劉昆志賣得新台幣一千三百元。其後復於九十一年四月二十六
    日十三時十分許，在臺中縣大雅鄉○○路○段二０三之一一號前，趁甲○○未將
    其駕駛之ＢＳ─八八三號車門上鎖，以徒手竊取甲○○所有放置於車內之ＭＯＴ
    ＯＲＯＬＡ牌Ｖ八○八八型號之行動電話一支（含ＳＩＭ卡一張），得手後正欲
    離去現場時，為警當場查獲。再於九十一年五月十九日上午八時三十分許，在臺
    中縣大雅鄉○○路○段十五號前，見丙○○所駕駛之Ｑ八─八八六號自用大貨車
    車門未上鎖，即徒手竊取丙○○所有置於車內之ＮＯＫＩＡ牌三三一０行動電話
    一支，得手後經被害人發現查獲。之後又於九十一年六月十三日上午十時許，在
    臺中縣大雅鄉○○路二十三巷一號前，徒手竊取戊○○所有，置於七Ｋ─四七八
    號自用小貨車內之ＭＯＴＯＲＯＬＡ牌行動電話一支，得手後為被害人發現查獲
    。
二、案經桃園縣警察局桃園分局、臺中縣警察局豐原分局報請臺灣臺中地方法院檢察
    署檢察官偵查起訴，及臺中縣警察局豐原分局報請臺灣臺中地方法院檢察署檢察
    官移送併案審理。
    理      由
一、訊之被告乙○○對右揭事實坦承不諱，核與被害人丁○○、甲○○、丙○○及戊○○指述之情節相符，並有被害人領回失竊行動電話出具之領據、行動電話讓渡
    切結書在卷可證，被告犯行堪以認定。
二、核被告所為，係犯刑法第三百二十條第一項之竊盜罪。被告先後竊盜行為，時間
    緊接，且觸犯構成要件相同之罪，顯係基於概括犯意反覆為之，依刑法第五十六
    條連續犯之規定，論以一罪，並加重其刑。又被告前於八十五年間因違反肅清煙
    毒條例等案件，判處有期徒刑二年四月確定，執行中假釋付保護管束，八十八年
    五月二十二日假釋期滿執行完畢，有臺灣臺中地方法院檢察署刑案資料查註紀錄
    表及臺灣高等法院被告全國前案紀錄表在卷可參，於刑之執行完畢後，五年以內
    再犯有期徒刑以上之本罪，為累犯，依刑法第四十七條規定，遞加重其刑。
三、原審對被告論罪科罰，固非無見，但公訴人移送併案審理部分，與起訴部分有連
    續犯之裁判上一罪關係，為起訴效力所及，原審法院未及併予審理，尚有未洽，
    檢察官上訴意旨指摘原判決不當，為有理由，應由本院就原審判決經上訴部分撤
    銷改判，所定應執行刑部分亦應一併撤銷。爰審酌被告所竊取之財物為行動電話
    四支、一再竊取他人行動電話被查獲仍不知悔悟而連續行竊，但犯後坦承犯行等
    一切情狀，量處如主文第二項所示之刑，並諭知易科罰金之折算標準。
四、據上論結，應依刑事訴訟法第三百六十九條第一項前段、第三百六十四條、第二
    百九十九條第一項前段、刑法第五十六條、第三百二十條第一項、第四十七條、
    第四十一條第一項前段、罰金罰鍰提高標準條例第一條前段、第二條，判決如主
    文。
本案經檢察官己○○到庭執行職務。
中      華      民      國      九十一  年      十一    月      十二    日
                                臺灣高等法院臺中分院刑事第十庭
                                      審判長法  官　林　照　明
                                            法　官　蔡　名　曜
                                    法　官　王      銘
右正本證明與原本無異。
不得上訴。
                                            書記官  陳  妙  瑋
中      華      民      國      九十一  年      十一    月      十三    日
                                                                        Ａ
